【裁判字號】    99,消債清,4
【裁判日期】    990505
【裁判案由】    清算事件
【裁判全文】
臺灣士林地方法院民事裁定             99年度消債清字第4號
聲  請  人
即  債務人  甲○○
代  理  人  許碧真律師
上列當事人聲請清算事件，本院裁定如下：
    主  文
債務人甲○○自中華民國九十九年五月六日十七時起開始清算程
序，並同時終止清算程序。
    理  由
一、按債務人不能清償債務或有不能清償之虞，於法院裁定開始
    更生程序或許可和解或宣告破產前，得向法院聲請清算，觀
    之消費者債務清理條例第3 條、第80條規定自明。又法院開
    始清算程序之裁定，應載明其年、月、日、時，並即時發生
    效力；債務人之財產不敷清償清算程序之費用時，法院應裁
    定開始清算程序，並同時終止清算程序，同條例第83條第1
    項、第85條第1 項亦有明定。
二、本件聲請意旨略以：聲請人無資產，原本任職之公司因經營
    不善縮編人事，而將其資遣。聲請人於近二年始找到保全人
    員之工作，每月薪資約新臺幣（下同）2 萬1,000 元，而債
    務總額為150 萬456 元，有不能清償債務之情事，前已提出
    債權人清冊，以書面向最大債權金融機構中國信託商業銀行
    股份有限公司請求協商，惟協商不成立；且伊未經法院裁定
    開始更生程序或許可和解或宣告破產。為此，向本院聲請清
    算等語。
三、查聲請人所主張之上開事實，業據提出其民國98年9 月薪資
    單、96、97年度綜合所得稅各類所得資料清單、財產歸屬資
    料清單、財團法人金融聯合徵信中心當事人綜合信用報告書
    - 債務清理條例前置協商專用債權人清冊、前置協商不成立
    通知書（見本院卷第18至21、31至35頁），堪信為實。是以
    聲請人每月收入2 萬1,000 元計算，參酌行政院主計處公布
    之99年度臺北縣最低生活費為1 萬792 元等情，則聲請人之
    收入扣除其個人最低生活費後，僅餘1 萬208 元，而其債務
    總額高達150 萬456 元，足認其確有不能清償債務之情事。
    此外，復查無聲請人有消費者債務清理條例第6 條第3 項、
    第8 條或第82條第2 項所定駁回清算聲請之事由存在，則聲
    請人聲請清算，應屬有據。再者，依上開聲請人提出之財產
    歸屬資料清單、財產及收入狀況說明書及臺灣集中保管結算
    股份有限公司函覆所載，其名下並無可供即時換價之財產，
    堪認聲請人之財產應不敷清償清算程序之費用，依首揭規定
    ，裁定開始本件清算程序，並同時終止清算程序。
四、爰裁定如主文。
中    華    民    國    99    年    5     月    5     日
                  民事第二庭  法      官  劉逸成
上為正本係照原本作成。
開始清算程序之裁定不得抗告，如不服同時終止清算程序之裁定
，應於裁定送達後10日內，以書狀向本院提出抗告，並繳納抗告
費新臺幣1千元。
中    華    民    國    99    年    5     月    7     日
                              書  記  官  羅伊安

司法院資訊處製作；財團法人民間司法改革基金會備份。
